臺灣橋頭地方法院刑事判決　
111年度簡上字第24號
上  訴  人  
即  被  告  洪俊彥




上列上訴人即被告因竊盜案件，不服本院橋頭簡易庭中華民國11
0年11月30日110年度簡字第1729號第一審簡易判決（聲請簡易判
決處刑案號：臺灣橋頭地方檢察署110年度偵字第11980號），提
起上訴，本院管轄之第二審合議庭判決如下：
    主  文
上訴駁回。
    理  由
一、按第二審被告經合法傳喚，無正當之理由不到庭者，得不待
    其陳述，逕行判決，刑事訴訟法第371條定有明文。而依同
    法第455條之1第3項規定，對於簡易判決之上訴，亦準用上
    開關於一造缺席判決之規定。經查，本案被告洪俊彥經本院
    合法傳喚，而無正當之理由於審判期日未到庭，有臺灣高等
    法院被告前案紀錄表、本院送達證書及刑事報到單各1份（
    見本院簡上卷第99、103、113至148頁）在卷可稽，爰依刑
    事訴訟法第455條之1第3項準用同法第371條之規定，不待被
    告到庭陳述，而逕行判決。
二、本案經本院審理結果，認第一審簡易判決以被告犯刑法第32
    0條第1項之竊盜罪，處拘役40日，並諭知以新臺幣(下同)1,
    000元折算1日之易科罰金折算標準，其認事用法及量刑均無
    不當，應予維持，犯罪事實、證據及理由均引用第一審簡易
    判決書之記載（如附件）。
三、被告上訴意旨略以：被告有意願與告訴人和解並賠償損害，
    請求從輕量刑等語。
四、上訴駁回理由：
　　㈠按量刑輕重，係事實審法院得依職權自由裁量之事項，茍
      已斟酌刑法第57條各款所列情狀而未逾越法定刑度，則不
      得遽指為違法；在同一犯罪事實與情節，如別無其他加重
      或減輕之原因，原審法院量定之刑，亦無過重或失輕之不
      當情形，則上訴審法院對原審法院之職權行使，原則上應
      予尊重（最高法院72年台上字第6696號判決、85年度台上
      字第2446號判決意旨參照）。
　　㈡經查，原審認被告犯行事證明確，應適用刑法第320條第1
      項之竊盜罪予以論科，並於理由欄中敘明：審酌被告率爾
      竊取他人財物，明顯漠視他人權益，行為殊值非議；且於
      本件案發前並已有多次竊盜之前案紀錄（構成累犯部分不
      予重複評價），此有前揭被告前案紀錄表可參，素行非佳
      ；被告未返還或賠償予告訴人；兼衡其犯罪之動機、目的
      、手段、竊取財物之價值等情，暨其自述高中畢業之智識
      程度、勉持之經濟狀況及坦承犯行等一切情狀，判處被告
      拘役40日，如易科罰金，以1,000元折算1 日等詞。則原
      審已就被告之犯罪動機、手段、家庭生活經濟狀況、智識
      程度、犯後態度、告訴人所受損害等刑法第57條各款所定
      量刑應審酌之事項，皆妥為斟酌，所處之刑復未逾越法定
      刑度範圍，亦無輕重失衡而違反罪刑相當性之情形，核其
      量刑，並無失當。而告訴人表示無意願與被告進行調解，
      有本院公務電話紀錄1紙可查（見本院簡上卷第77頁），
      則本件於原審判決後，尚無其他量刑基礎變更之情事，自
      應予以維持。是被告以前詞請求撤銷原判決，請求輕判，
      為無理由，應予駁回。
據上論斷，應依刑事訴訟法第455 條之1第1項、第3項、第368 
條、第373條，判決如主文。
本案經檢察官黃淑妤聲請簡易判決處刑，檢察官鍾葦怡到庭執行
職務。
中　　華　　民　　國　　111 　年　　6 　　月　　14　　日
                  刑事第一庭    審判長法  官  楊智守
　　　　　　　　　
                                      法  官  林  筠
　　　　　　　　　　　　　　　　　　　 
                                      法　官  王奕華
以上正本證明與原本無異。
本判決不得上訴。
中　　華　　民　　國　　111 　年　　6 　　月　　14　　日
                                      書記官  董明惠
附錄論罪之法條
刑法第320條第1項
意圖為自己或第三人不法之所有，而竊取他人之動產者，為竊盜
罪，處五年以下有期徒刑、拘役或五十萬元以下罰金。
附件：
臺灣橋頭地方法院刑事簡易判決　　　　 110年度簡字第1729號
聲　請　人　臺灣橋頭地方檢察署檢察官
被　　　告  洪俊彥
上列被告因竊盜案件，經檢察官聲請以簡易判決處刑（110年度
偵字第11980號），本院判洪俊彥犯竊盜罪，累犯，處拘役肆拾
    主  文
洪俊彥犯竊盜罪，累犯，處拘役肆拾日，如易科罰金，以新臺幣
壹仟元折算壹日。
未扣案之遊戲禮包肆盒沒收，於全部或一部不能沒收或不宜執行
沒收時，追徵其價額。
    事實及理由
一、本件犯罪事實及證據，均引用如附件檢察官聲請簡易判決處
    刑書之記載。
二、論罪科刑：
  （一）核被告所為，係犯刑法第320條第1項之竊盜罪。
  （二）成立累犯，並予加重：
      1.被告前因竊盜案件，經臺灣高雄地方法院（下稱高雄地
        院）分別以106 年度簡字第3427、3665、4325號及107
        年度簡字第793 號判決判處有期徒刑3 月（共6 罪）確
        定，上開各罪嗣經高雄地院107 年度聲字第2705號裁定
        合併應執行有期徒刑10月確定（下稱甲案）；又因施用
        毒品案件，經高雄地院以107 年度審易字第1083號判決
        判處有期徒刑3 月，嗣經臺灣高等法院高雄分院以107
        年度上易字第767 號駁回上訴而確定，又因施用毒品案
        件，經臺灣屏東地方法院（下稱屏東地院）以108 年度
        簡上字第15號判決判處有期徒刑3 月確定，上開2 罪再
        經屏東地院以108 年度聲字第843 號裁定合併應執行有
        期徒刑5 月確定（下稱乙案）；上開甲、乙案接續執行
        ，徒刑部分於民國108 年11月15日執行完畢（復接續執
        行拘役，於109 年7 月12日始出監），有臺灣高等法院
        被告前案紀錄表1 份附卷可稽，其受前揭有期徒刑之執
        行完畢後，5 年以內故意再犯本件有期徒刑以上之罪，
        為累犯。
      2.依司法院大法官解釋第775 號所示，為避免發生罪刑不
        相當之情形，法院就該個案依該解釋意旨，裁量是否加
        重最低本刑。審酌被告前已因多次竊盜犯行遭科處刑責
        並執行完畢，卻未能謹慎守法，於執畢後5 年以內故意
        再犯本件罪名、保護法益均相同之竊盜犯行，顯見被告
        主觀上欠缺對刑法之尊重，經前案有期徒刑執行完畢後
        仍未汲取教訓，其對刑罰之反應力仍屬薄弱，兼衡上情
        及社會防衛等，綜合判斷被告並無因加重本刑致生所受
        之刑罰超過其所應負擔罪責之情形，故就被告本件所犯
        竊盜犯行，本院認應依刑法第47條第1 項規定，加重其
        刑。
三、茲審酌被告不思以正當方法謀取生活上所需，竟為貪圖不法
    利益而竊物，價值觀念偏差，其率爾竊取他人財物，明顯漠
    視他人權益，行為殊值非議；且於本件案發前並已有多次竊
    盜之前案紀錄（構成累犯部分不予重複評價），此有前揭被
    告前案紀錄表可參，素行非佳；被告本件所竊得之財物（告
    訴人於警詢稱價值約新臺幣246 元），未返還或賠償予告訴
    人，致告訴人損失尚未獲填補，難認犯後態度良好；兼衡其
    犯罪之動機、目的、手段、竊取財物之價值等情，暨其自述
    高中畢業之智識程度、勉持之經濟狀況及坦承犯行之犯後態
    度等一切情狀，量處如主文所示之刑，並諭知易科罰金之折
    算標準。
四、沒收部分：
    查被告本件所竊得之遊戲禮包4 盒，核屬被告之犯罪所得，
    未據扣案，復未實際合法發還告訴人，為免被告因犯罪而坐
    享犯罪所得，應依刑法第38條之1 第1 項前段、第3 項規定
    宣告沒收，於全部或一部不能沒收或不宜執行沒收時，追徵
    其價額。
五、依刑事訴訟法第449條第1項前段、第3項、第454條第2項、
    第450條第1項，逕以簡易判決處刑如主文。
六、如不服本件判決，得自收受送達之日起20日內，向本院提起
    上訴狀（須附繕本），上訴於本院管轄之第二審地方法院合
    議庭。七、本案經檢察官黃淑妤聲請以簡易判決處刑。
中　　華　　民　　國   110    年    11    月    30    日
                  橋頭簡易庭    法  官  廖華君
以上正本證明與原本無異。
如不服本判決，應於判決送達之日起20日內向本院提出上訴書狀
。
中　　華　　民　　國   110    年    11    月    30    日
                                書記官  顏宗貝

附錄論罪之法條
刑法第320條第1項
意圖為自己或第三人不法之所有，而竊取他人之動產者，為竊盜
罪，處五年以下有期徒刑、拘役或五十萬元以下罰金。

原判決之附件：
臺灣橋頭地方檢察署檢察官聲請簡易判決處刑書
110年度偵字第11980號

    被      告  洪俊彥（年籍詳卷）
上被告因竊盜案件，業經偵查終結，認為宜聲請以簡易判決處刑
，茲將犯罪事實及證據並所犯法條分敘如下：
        犯罪事實
一、洪俊彥於民國110 年5 月24日10時30分許，騎乘車牌號碼00
    0- CEL號普通重型機車，前往高雄市○○區○○路000 ○0
    號「全家超商燕巢安招店」，徒手竊取商品陳列架之遊戲禮
    包4 盒（價值共計新台幣246 元），並以其衣物遮掩，另以
    自備之遊戲禮包空盒擺回陳列架上以為掩飾，未一併提出結
    帳即離去，得手後據為己有。嗣該超商店長許碧娟發現上開
    遊戲禮包遭竊，報警處理，警方調閱監視影像，始循線查獲
    上情，惟未扣得失竊之遊戲禮包4 盒。
二、案經許碧娟訴由高雄市政府警察局岡山分局報告偵辦。
        證據並所犯法條
一、證據：
  ㈠被告洪俊彥於警詢之自白。
  ㈡告訴人許碧娟於警詢之指訴。
  ㈢車牌號碼000-000號車輛詳細資料報表。
  ㈣監視影像光碟1片、擷取照片6張及查獲照片2張。
二、核被告洪俊彥所為，係犯刑法第320 條第1 項之竊盜罪嫌。
    被告於本案之不法所得為前揭遊戲禮包4 盒，請依刑法第38
    條之1 規定，宣告沒收，如全部或一部不能沒收或不宜執行
    沒收時，追徵其價額。
三、依刑事訴訟法第451條第1項聲請逕以簡易判決處刑。此  致
    臺灣橋頭地方法院
中　　華　　民　　國   110    年    9     月    28    日
                              檢  察  官  黃淑妤